臺灣雲林地方法院交通事件裁定　　　　 96年度交聲字第138號
移送機關即
原處分機關　交通部公路總局嘉義區監理所雲林監理站
異　議　人
即受處分人　甲○○
上列受處分人因違反道路交通管理處罰條例案件，對於交通部公
路總局嘉義區監理所雲林監理站民國96年8 月22日所為之處分（
原處分案號：勢監裁字第裁71-AEU489661號）聲明異議，本院裁
定如下：
    主  文
原處分撤銷。
甲○○不罰。
    理  由
一、原處分意旨略以：異議人即受處分人甲○○騎乘車牌號碼QZ
    H-861 號輕型機車，於民國95年6 月10日下午5 時55分許，
    行經臺北市○○○路與伊寧街口有燈光號誌管制之交岔路口
    時，因闖紅燈違規，經臺北市政府警察局大同分局大橋派出
    所員警以該車有違反道路交通管理處罰條例第53條第1 項規
    定之行為，而掣單逕行舉發。嗣異議人於舉發通知單上所載
    之應到案日期前提出申訴，原處分機關乃依道路交通管理處
    罰條例第53條第1 項及違反道路交通管理事件統一裁罰基準
    表之規定，裁處新臺幣（下同）4,500 元罰鍰，並依道路交
    通管理處罰條例第63條第1 項記違規點數3 點。
二、聲明異議意旨略以：異議人即受處分人甲○○於違規時間並
    未到臺北縣市，也不認識QZH-861 號機車車主，不至於有騎
    乘此機車，可能證件遺失後有被偽造嫌疑，且紅單上簽名筆
    跡也不一樣，請求撤銷原處分等語。
三、經查：
  (一)臺北市政府警察局大同分局大橋派出所員警於95年6 月10日
    下午5 時55分許，在臺北市○○○路與伊寧街口有燈光號誌
    管制之交岔路口，因車牌號碼QZH-861 號輕型機車之駕駛人
    闖紅燈，乃依法予以攔停，經駕駛人出示駕照、行照核對無
    訛後，乃依道路交通管理處罰條例第53條規定製單舉發等情
    ，有臺北市政府警察局北市警交字第AEU489661 號舉發違反
    道路交通管理事件通知單及臺北市政府警察局大同分局95年
    12月12日北市警同分交字第09534554300 號書函各1 紙在卷
    可稽。而證人即舉發本件違規事件之大橋派出所員警丙○○
    於本院審理時亦證稱：「當時我是在臺北市○○街延平北路
    巷口，見延平北路街口1 部機車闖紅燈，將他攔停之後，該
    違規人出示證件，我依法告知該違規人違規之事實及違規人
    所出示之證件舉發」等語。是車牌號碼QZH-861 號輕型機車
    之駕駛人確有上開違規行為一節，應可認定。
  (二)茲有疑義者，上開時、地騎乘車牌號碼QZH-861 號輕型機車
    違規之駕駛人是否本件異議人本人？證人乙○○於本院審理
    時證稱：95年6 月10日有騎乘車牌號碼QZH-861 號輕型機車
    ，在臺北市○○○路附近，被警察以闖紅燈名義攔下，當時
    警察有開罰單，是冒用甲○○身分給警察資料，再簽甲○○
    名字等語；核與異議人供述：臺北市政府警察局大同分局大
    橋派出所警員打電話過來，說抓到1 個小偷，裡面有我的證
    件、身分證、健保卡等情相符。可見，本件係因證人乙○○
    冒用異議人之身分資料，舉發員警方在舉發違反道路交通管
    理事件通知單上記載異議人之年籍資料，又因證人乙○○在
    該通知單「收受通知聯者簽章」欄內偽造異議人署名後收受
    該通知單，方致異議人受有此一處分，異議人確非本件之違
    規駕駛人，本件違規駕駛人實為證人乙○○，亦甚明確。
  (三)綜上所述，異議人辯稱並未騎乘上開機車北上違規，係遭人
    冒用其遺失之駕照等情，堪以採信。是當日駕駛系爭汽車之
    真正違規駕駛人既非異議人，係遭他人冒用其駕駛執照而偽
    造其署名於系爭通知單上，異議人自無須負何責任。原處分
    機關未予詳查，遽予裁罰，尚有未洽。
四、準此，本件異議為有理由，原處分應予撤銷，並另諭知異議
    人不罰。
五、據上論結，應依道路交通管理處罰條例第87條第2 項、道路
    交通案件處理辦法第20條前段，裁定如主文。
中　　華　　民　　國　　96　　年　　10　　月　　4 　　日
                  交通法庭  法  官  廖淑華
以上正本證明與原本無異。
如不服本裁定，應於裁定送達後5 日內向本院提出抗告狀（須附
繕本）。
                            書記官  張菀純
中　　華　　民　　國　　96　　年　　10　　月　　4 　　日
